【裁判字號】    92,易,1600
【裁判日期】    921017
【裁判案由】    竊盜
【裁判全文】
臺灣高雄地方法院刑事判決                        九十二年度易字第一六號
    公  訴  人  臺灣高雄地方法院檢察署檢察官
    被      告  甲○○
右列被告因竊盜案件，經檢察官聲請簡易判決處刑（九十二年度偵字第一０一七六號
）及移
程序審結，改依通常程序審理，經本院訊問被告後，其為有罪之答辯，本院裁定由受
命法官獨任進行簡式審判程序，本院判決如左：
    主  文
甲○○連續竊盜，處有期徒刑伍月，如易科罰金，以佰元折算壹日。
    事  實
一、甲○○基於意圖為自己不法所有之概括犯意，連續於：(1)民國九十二年五月九日
    下午四時許，至高雄市苓雅區○○○路一一七巷一號家福股份有限公司設立之「
    家樂福大賣場」（下稱家樂福大賣場），趁該店員工不注意之際，徒手竊取店內
    陳列供販售之約翰走路洋酒一瓶【價值新台幣（下同）二千九百八十八元】，得
    手後藏放於身上，未結帳即從收銀檯旁走道離去之際，為該店安全課助理高興城
    發現，報警而查獲，並扣得上開洋酒一瓶（已發還高興城）；(2)同年五月十七日
    下午四時許，至高雄市○○區○○路一三六號「紅歡大賣場」，徒手竊取該賣場
    所有之ＸＯ銀帶洋酒一瓶（價值二二五０元），得手後旋即離去，嗣於五月二十
    日下午四時許，甲○○復至該賣場竊取洋酒（即下述事實(3)部分）而為警查獲，
    經上開賣場經理李進益調閱監視錄影帶，始知上情；(3)同年五月二十日下午四時
    許，復至上址「紅歡大賣場」，徒手竊取該賣場所有之二十一年皇家禮炮蘇格蘭
    威士忌洋酒一瓶（價值二千三百五十元），得手後欲離去之際，為賣場收銀員楊
    淑秋發現，當場查獲，並扣得該蘇格蘭威士忌洋酒一瓶（已發還賣場經理李進益
    ）；(4)同年五月三十一日中午十二時三十分許，至高雄縣鳳山市○○路三九八號
    「全家便利商店」，徒手竊取田培根所有之高樑酒二瓶（價值一千一百八十元）
    ，得手後正欲離開之際，為警當場查獲，並扣得該高樑酒二瓶（已發還田培根）
    。
二、案經家福股份有限公司訴由高雄市政府警察局苓雅分局移送臺灣高雄地方法院檢
    察署檢察官聲請簡易判決處刑及移送併案，經本院認不宜以簡易程序審結，改依
    通常程序審理後，被告為有罪之答辯，本院裁定由受命法官獨任進行簡式審判程
    序。
    理  由
一、右開犯罪事實，業據被告甲○○於警、偵訊及本院調查、審理中供承不諱，核與
    告訴代理人高興城於警、偵訊、被害人田培根於警訊中指訴之失竊情節相符，並
    經證人李進益、楊淑秋於警訊中證述明確，復有照片一幀、贓物認領保管收據三
    紙附卷可稽，足徵被告前開自白與事實相符，堪可憑採。至被告於本院審理時雖
    辯稱：我腳截肢，還有癲癇及精神方面疾病云云，惟被告之腳有無截肢，顯與本
    件竊盜犯行無涉，又其於警、偵訊及本院訊問時均未提及上開精神疾患，亦未能
    提出就診紀錄，參以被告於本院調查、審理時，對於本院詢問事項均應答流利，
    且對犯罪事實陳述清晰，並無異常，是其上開空言辯解，尚無所據，自難採憑。
    本件事證明確，被告前開連續竊盜犯行，堪予認定。
二、核被告所為，係犯刑法第三百二十條第一項之竊盜罪。其先後多次竊盜犯行，時
    間緊接，所犯均係構成要件相同之罪，顯係基於概括犯意反覆為之，為連續犯，
    應依刑法第五十六條之規定論以一罪，並加重其刑。至併案被告事實(2)、(3)、(4)
    之犯行，雖未據公訴人起訴，惟與已起訴之犯罪事實有連續犯之裁判上一罪關係
    ，本院自應併予審判。爰審酌被告素行不佳，甫於九十一年間因竊盜罪經本院判
    處罰金四千元確定，於九十二年三月十八日繳清，有台灣高等法院被告全國前案
    紀錄表一份在卷可按，竟不知悔改，本次復連續竊取他人財物，破壞社會治安，
    惟犯後坦承犯行，態度尚佳，及徒手竊盜犯罪情節非重，所竊得財物價值非鉅，
    部分已由被害人領回等一切情狀，量處如主文所示之刑，並諭知易科罰金之折算
    標準，以資懲儆。
據上論斷，應依刑事訴訟法第四百五十二條、第二百九十九條第一項前段，刑法第五
十六條、第三百二十條第一項、第四十一條第一項前段，罰金罰鍰提高標準條例第一
條前段、第二條，判決如主文。
本案經檢察官劉昀到庭執行職務。
中      華      民      國    九十二    年      十      月     十七     日
                              臺灣高雄地方法院刑事第十三庭
                                      法  官    林韋岑
右正本證明與原本無異。
如不服本判決，應於判決送達後十日內，向本院提出上訴狀。
                                      書記官    林慧君
中    華    民    國      九十二      年      十      月      十七      日
【附錄本判決論罪科刑法條】
刑法第三百二十條第一項：
  意圖為自己或第三人不法之所有，而竊取他人之動產者，為竊盜罪，處五年以下有
  期徒刑、拘役或五百元以下罰金。


司法院資訊處製作；財團法人民間司法改革基金會備份。
